ACORDAO-COMPLETO-2547282

ACÓRDÃO DE RELAÇÃO

ACÓRDÃO DE RELAÇÃO 2257/2022 ATA 39/2022 - PLENÁRIO

Acórdão 2257/2022-TCU-Plenário
	VISTOS e relacionados estes autos de denúncia em face de supostas irregularidades ocorridas no Instituto Nacional do Seguro Social - Gerência Executiva em Sobral/CE e Superintendência Regional Nordeste, no bojo dos Pregões Eletrônicos 4/2020 e 2/2022, que têm por objeto a contratação de serviços continuados de vigilância patrimonial desarmada;  
	Considerando que a denunciante se insurge contra condutas adotadas pelo pregoeiro dos certames;
	Considerando os pareceres uniformes exarados pela Secretaria de Controle Externo de Aquisições Logísticas às peças 19 e 20, dos quais são colhidas as seguintes conclusões:
	i) o item 8.15 do edital permite que o pregoeiro estipule, na sessão, o prazo para ajustes nas planilhas pelos licitantes, tendo sido concedidas três horas (as duas horas iniciais mais uma hora adicional) a todos os licitantes para as correções necessárias;
	ii) não consta dos autos informação de que o edital do pregão teria sido publicado no Estado de Pernambuco como maneira de direcionar a competição para algum licitante específico;
	iii) não é possível aferir a alegada não prestação de esclarecimentos por parte do pregoeiro, solicitados pela denunciante; 
	iv) a denúncia está desacompanhada de indícios de irregularidade acerca da inabilitação e/ou desclassificação das licitantes que apresentaram propostas mais bem classificadas do que a apresentada pela licitante vencedora;
	v) inexistem diferenças significativas entre os tempos de análise da documentação de cada empresa que poderiam denotar um direcionamento ou favorecimento à empresa vencedora; e 
	vi) o pregoeiro abordou todos os pontos levantados pelas empresas recorrentes, contrapondo-os motivadamente e com adequada razoabilidade;
	ACORDAM os Ministros do Tribunal de Contas da União, reunidos em sessão do Plenário, com fundamento no art. 143, III, do Regimento Interno/TCU, em:
	a) conhecer da denúncia, satisfeitos os requisitos de admissibilidade constantes nos arts. 234 e 235, do Regimento Interno deste Tribunal, e no art. 103, § 1º, da Resolução - TCU 259/2014;
	b) no mérito, considerar a denúncia improcedente;
	c) informar ao Instituto Nacional do Seguro Social - Gerência Executiva em Sobral/CE, Instituto Nacional do Seguro Social - Superintendência Regional Nordeste e à denunciante a prolação do presente Acórdão; 
	d) levantar o sigilo que recai sobre as peças destes autos, à exceção daquelas que contenham informação pessoal da denunciante, nos termos dos arts. 104, § 1º, e 108, parágrafo único, da Resolução TCU 259/2014; e
	e) arquivar os presentes autos, nos termos do art. 250, I, c/c art. 169, III, do Regimento Interno deste Tribunal.
1. Processo TC-Processo 013.239/2022-8 (DENÚNCIA) 
	1.1. Responsável: Identidade preservada (art. 55, caput, da Lei n. 8.443/1992) .
	1.2. Interessado: Identidade preservada (art. 55, caput, da Lei n. 8.443/1992) .
	1.3. Órgão/Entidade: Instituto Nacional do Seguro Social.
	1.4. Relator: Ministro Antonio Anastasia.
	1.5. Representante do Ministério Público: não atuou.
	1.6. Unidade Técnica: Secretaria de Controle Externo de Aquisições Logísticas (Selog) .
	1.7. Representação legal: não há.
	1.8. Determinações/Recomendações/Orientações: não há.

Instituto Nacional do Seguro Social.

Identidade preservada (art. 55, caput, da Lei n. 8.443/1992).

ANTONIO ANASTASIA

não há.

Não atuou.

DENÚNCIA (DEN)

Secretaria de Controle Externo de Aquisições Logísticas (Selog).